【裁判字號】    98,易,1221
【裁判日期】    990420
【裁判案由】    違反毒品危害防制條例
【裁判全文】
臺灣屏東地方法院刑事判決              98年度易字第1221號
公  訴  人  臺灣屏東地方法院檢察署檢察官
被      告  甲○○
上列被告因違反毒品危害防制條例案件，經檢察官提起公訴（98
年度毒偵字第1782號），嗣被告於本院準備程序進行中先就被訴
事實為有罪之陳述，本院告知被告簡式審判程序之旨，並聽取當
事人之意見後，合議裁定改由受命法官獨任依簡式審判程序審理
，判決如下：
    主  文
甲○○施用第二級毒品，累犯，處有期徒刑陸月，如易科罰金，
以新臺幣壹仟元折算壹日。扣案之玻璃吸管壹支、含甲基安非他
命殘渣之夾鏈袋壹個均沒收銷燬；扣案之挑食器壹個沒收。
    事  實
一、甲○○前於民國87年間因施用毒品案件，經觀察、勒戒後，
    認無繼續施用毒品之傾向，於87年11月6日執行完畢釋放出
    所，並由臺灣屏東地方法院檢察署檢察官以87年偵字第7009
    號不起訴處分確定。嗣又因施用毒品案件，經觀察、勒戒後
    ，認有繼續施用毒品之傾向，經同署檢察官提起公訴並聲請
    強制戒治，戒治部分於88年6 月29日停止戒治付保護管束出
    所，刑責部分經本院判處有期徒刑7 月確定。然其於保護管
    束期間再因施用毒品案件，再經提起公訴並令入戒治處所執
    行剩餘之戒治處分，而於89年9 月25日強制戒治執行完畢，
    刑責部分經本院以89年易字第523 號判處有期徒刑8 月確定
    ，上開數案件接續執行，於90年11月30日執行完畢。另於95
    年、96年間因施用第一、二級毒品等案件，分別經法院判處
    有期徒刑1 年4 月、7 月、1 年2 月、7 月確定，減刑後合
    併定應執行有期徒刑1 年8 月確定，於97年8 月1 日縮刑期
    滿執行完畢。猶不知悔改，明知甲基安非他命屬第二級毒品
    ，不得持有及施用，仍基於施用第二級毒品之犯意，於98年
    10月6 日中午12時許，在屏東縣高樹鄉高樹大橋橋下，以將
    甲基安非他命置於玻璃吸管內以火燒烤後，吸食所產生煙霧
    之方式，施用第二級毒品甲基安非他命1 次。嗣於同日晚間
    8 時許，在屏東縣鹽埔鄉○○村○○路「金億資源回收場」
    旁因形跡可疑為警查獲，並扣得玻璃吸管1 支、含甲基安非
    他命殘渣之夾鏈袋1 個、挑食器1 個等物品，經警採尿送驗
    後，檢出甲基安非他命陽性反應，始循線查悉上情。
二、案經屏東縣政府警察局里港分局報請臺灣屏東地方法院檢察
    署檢察官偵查起訴。
    理  由
一、本案被告甲○○所犯施用毒品案件，並非法定刑為死刑、無
    期徒刑或最輕本刑3 年以上有期徒刑之罪，亦非高等法院管
    轄第一審之案件，而被告於本院準備程序中就被訴事實為有
    罪之陳述，本院合議庭乃裁定由受命法官獨任進行簡式審判
    程序。又簡式審判程序之證據調查，依刑事訴訟法第273 條
    之2 規定，不受同法第159 條第1 項審判外陳述排除之限制
    ，再被告對於卷內之各項證據，亦不爭執證據能力，故卷內
    所列之各項證據，自得作為證據，先予敘明。
二、上開犯罪事實，業經被告甲○○於本院坦承不諱，且被告為
    警查獲時採尿送驗結果呈甲基安非他命之陽性反應，有屏東
    縣政府警察局里港分局毒品案件涉嫌人尿液採證編號姓名對
    照表、臺灣檢驗科技股份有限公司濫用藥物尿液檢驗報告各
    1 紙在卷可稽，上述鑑驗結果，係檢驗機關本於專業知識及
    以精密儀器或科學檢驗方法所得之結論，自可憑信。又被告
    為警查獲扣案之玻璃吸管1 個、夾鏈袋1 個，經屏東縣政府
    警察局里港分局以快速篩檢試劑測試結果，確有甲基安非他
    命陽性反應，亦有該玻璃吸管1 個、夾鏈袋1 個、屏東縣警
    察局里港分局查獲涉嫌毒品危害防制條例毒品初步檢驗報告
    表2 份等，附卷可佐；此外，復有偵查報告、扣押筆錄、扣
    押物品目錄表、採證照片8 張等在卷可考。綜上，足認被告
    上開任意性自白與事實相符，堪予採信。從而本件事證明確
    ，被告犯行洵堪認定，應依法論科。
三、查甲基安非他命係屬毒品危害防制條例第2 條第2 項第2款
    所稱之第二級毒品，不得持有、施用，被告竟持以施用，是
    核被告所為，係犯毒品危害防制條例第10條第2 項之施用第
    二級毒品罪。被告於施用前持有第二級毒品甲基安非他命之
    低度行為應被施用之高度行為所吸收，不另論罪。又被告前
    有如事實欄所示之科刑及執行情形，有臺灣屏東地方法院檢
    察署刑案資料查註紀錄表、臺灣高等法院被告前案紀錄表各
    1 份附卷足憑，其於刑之執行完畢後5 年內，故意再犯本件
    有期徒刑之罪，為累犯，應依刑法第47條第1 項加重其刑。
    爰審酌被告前已有如事實欄所述之多次施用毒品之犯罪執行
    資料，然未能因此知所警惕、謹慎行止，仍不思自律，猶自
    陷於毒癮之害，復犯下本案，原不宜寬貸，惟念其施用毒品
    乃自戕行為，被告復已坦承罪行，犯後態度尚可等一切情狀
    ，量處如主文所示之刑，以示懲儆。至扣案之玻璃吸管1 個
    、內含甲基安非他命殘渣之夾鏈袋1 個部分，依現行檢驗方
    式乃以刮除方式為之，仍會摻殘若干毒品無法分離，故應依
    毒品危害防制條例第18條第1 項前段之規定併宣告沒收銷燬
    之。扣案之挑食器1 個，係被告所有，且供施用甲基安非他
    命之用，並業經被告供承在卷，應依刑法第38條第1 項第2
    款規定，併予以宣告沒收，附此敘明。
據上論斷，應依刑事訴訟法第299 條第1 項前段、第273 條之1
第1 項，毒品危害防制條例第10條第2 項、第18條第1 項前段，
刑法第11條前段、第47條第1 項、第38條第1 項第2 款，判決如
主文。
本案經檢察官曾士哲到庭執行職務
中    華    民    國    99    年    4     月    20    日
                  刑事第四庭    法  官  李謀榮
以上正本證明與原本無異。
如不服本判決應於收受判決後10日內向本院提出上訴書狀，並
應敘述具體理由；其未敘述上訴理由者，應於上訴期間屆滿後
20日內向本院補提理由書（均須按他造當事人之人數附繕本）
「切勿逕送上級法院」。
中    華    民    國    99    年    4     月    20    日
                                書記官  蔡進吉
附錄本案論罪科刑法條：
毒品危害防制條例第10條
施用第一級毒品者，處6 月以上5 年以下有期徒刑。
施用第二級毒品者，處3 年以下有期徒刑。

司法院資訊處製作；財團法人民間司法改革基金會備份。
